【裁判字號】    97,訴,1446
【裁判日期】    971016
【裁判案由】    搶奪等
【裁判全文】
臺灣高雄地方法院刑事判決              97年度訴字第1446號
公  訴  人  臺灣高雄地方法院檢察署檢察官
被      告  甲○○
                    （
上列被告因搶奪等案件，經檢察官提起公訴（97年度偵字第2683
5 號），被告就被訴事實為有罪之陳述，經本院合議庭裁定由受
命法官獨任進行簡式審判程序，本院判決如下：
    主  文
甲○○犯竊盜罪，累犯，處有期徒刑伍月，扣案機車鑰匙壹支沒
收；又犯搶奪罪，累犯，處有期徒刑壹年陸月。應執行有期徒刑
壹年玖月，扣案機車鑰匙壹支沒收。
    事實及理由
一、犯罪事實：甲○○前因搶奪、竊盜等罪，經臺灣高等法院高
    雄分院以94年度上訴字第1106號判決駁回上訴，而應執行有
    期徒刑1 年8 月確定，經發監執行，於民國95年11月21日執
    行完畢。詎其仍不知悔改，因家裡缺錢，竟意圖為自己不法
    之所有，分別基於竊盜、搶奪之犯意，而為下列行為：(一)甲○○先於97年9 月17日凌晨0 時許，在高雄市苓雅區○○○
    路103 巷42號前，以其所有之機車鑰匙1 支，竊取丙○○所
    有停放該處車牌號碼XTJ-707 號重型機車1 輛，得手後供己
    代步使用；(二)復於同日凌晨1 時12分許，甲○○騎乘上開竊
    得機車，行經高雄市○○區○○路與仁智街口時，見乙○○
    坐在路旁機車上講電話，乃趁乙○○不備之際，出手搶奪乙○○所攜帶之手提包（內有現金新臺幣1445元、身分證、提
    款卡、健保卡、信用卡、駕駛執照、行車執照及皮夾等物）
    ，得手後旋即逃離現場。適有騎乘機車行經該處之楊理傑聽
    聞乙○○高呼搶劫，見狀立即發動追捕，嗣於同日凌晨1 時
    19分許，在高雄市○鎮區○○街16巷內停車場處，楊理傑及
    到場警員當場逮捕甲○○，並扣得甲○○所有供上揭行竊所
    用之機車鑰匙1 支。案經高雄市政府警察局前鎮分局報請臺
    灣高雄地方法院檢察署檢察官偵查起訴。
二、認定事實所憑之證據：
  (一)被告甲○○於警詢、偵訊及本院審理時之自白。
  (二)被害人乙○○、丙○○於警詢中之指述（見偵卷第10至13頁
    ）。
  (三)證人楊理傑於警詢中之證述（見偵卷第14、15頁）。
  (四)扣押筆錄、扣押物品目錄表各1 份（見偵卷第16、17、19頁
    ）、贓物認領保管單2 份（見偵卷第20、21頁）、照片3 幀
    （見偵卷第22、23頁）、高雄市政府警察局車輛協尋電腦輸
    入單、高雄市政府警察局車輛尋獲電腦輸入單各1 紙（見偵
    卷第24、25頁）。
三、核被告甲○○就犯罪事實(一)、(二)所為，分別係犯刑法第320
    條第1 項普通竊盜罪、同法第325 條第1 項之搶奪罪。被告
    所犯上開2 罪，犯意各別，行為互殊，應分論併罰。查被告
    前因搶奪、竊盜等罪，經臺灣高等法院高雄分院以94年度上
    訴字第1106號判決駁回上訴，而應執行有期徒刑1 年8 月確
    定，經發監執行，於95年11月21日執行完畢，有臺灣高等法
    院被告前案紀錄表1 份在卷可按，其受徒刑之執行完畢，5
    年以內故意再犯上揭有期徒刑以上之2 罪，均為累犯，均應
    依法加重其刑。爰審酌被告前有竊盜、搶奪等前科，有臺灣
    高等法院被告前案紀錄表1 份附卷可憑，素行非佳，其年輕
    力壯，不思正途以賺取財物，竟因家裡缺錢，即以竊盜、搶
    奪方式不法獲取他人財物，所為危害社會治安非微。另衡以
    被告犯後自始坦承犯行，所得財物已發還被害人乙○○、丙○○領回（見偵卷第20、21頁之贓物認領保管單），犯罪所
    生損害已有減輕及其智識程度、生活狀況暨檢察官對本案科
    刑範圍之意見等一切情狀，分別量處如主文所示之刑，並定
    其應執行之刑，以資懲儆。扣案機車鑰匙1 支，為被告所有
    供上揭竊盜所用之物，業據被告於本院審理時供承在卷（見
    本院卷第32頁），爰依刑法第38條第1 項第2 款規定，予以
    宣告沒收。
據上論斷，應依刑事訴訟法第273 條之1 第1 項、第284 條之1
、第299 條第1 項前段、第310 條之2 、第454 條第1 項，刑法
第320 條第1 項、第325 條第1 項、第47條第1 項、第38條第1
項第2 款、第51條第5 款，刑法施行法第1 條之1 第1 項、第2
項前段，判決如主文。
本案經檢察官丁○○到庭執行職務。
中    華    民    國    97    年    10    月    16    日
                  刑事第十八庭  法  官  林永村
以上正本證明與原本無異。
如不服本判決應於收受本判決後10日內向本院提出上訴書狀，並
應敘述具體理由，如未敘述上訴理由者，應於上訴期間屆滿後20
日內補提理由書狀於本院（均須按他造當事人之人數附繕本）「
切勿逕送上級法院」。
中    華    民    國    97    年    10    月    16    日
                                書記官  李祥銘
附錄本判決論罪科刑法條：
中華民國刑法第320條
（普通竊盜罪、竊佔罪）
意圖為自己或第三人不法之所有，而竊取他人之動產者，為竊盜
罪，處5 年以下有期徒刑、拘役或5 百元以下罰金。
意圖為自己或第三人不法之利益，而竊佔他人之不動產者，依前
項之規定處斷。
前二項之未遂犯罰之。
中華民國刑法第325條
(普通搶奪罪)
意圖為自己或第三人不法之所有，而搶奪他人之動產者，處6 月
以上5 年以下有期徒刑。
因而致人於死者，處無期徒刑或7 年以上有期徒刑，致重傷者，
處3 年以上10年以下有期徒刑。
第1 項之未遂犯罰之。


司法院資訊處製作；財團法人民間司法改革基金會備份。
